nb: Hjem og hage > Dekor > Postkassetilbehør: Postkassedeksler; Postkasseinnbygging; Postkasseflagg; Postkasselåser; Postkassesøyler; Erstatningsdører for postkasser
th: บ้านและสวน > ของประดับตกแต่ง > อุปกรณ์กล่องจดหมาย: ที่คลุมกล่องจดหมาย; ตู้สำหรับกล่องจดหมาย; ธงสำหรับกล่องจดหมาย; กุญแจตู้จดหมาย; เสากล่องจดหมาย; ประตูอะไหล่สำหรับกล่องจดหมาย
cs: Dům a zahrada > Bytové doplňky a dekorace > Poštovní schránky – příslušenství: Čelní desky k poštovním schránkám; Skříně na schránky; Vlaječky na schránky; Zámky na poštovní schránky; Sloupky na poštovní schránky; Náhradní dvířka k poštovním schránkám
ko: 가정/원예 용품 > 실내 장식 > 우편함 부대용품: 우편함 덮개; 우편함 인클로저; 우편함 깃발; 우편함 잠금장치; 우편함 기둥; 우편함 교체용 도어
bg-BG: Дом и градина > Декорация > Аксесоари за пощенска кутия: Покривала за пощенски кутии; Шкафове за пощенски кутии; Флагове на пощенска кутия; Ключалки за пощенски кутии; Стълбове пощенска кутия; Резервни врати за пощенска кутия
sl-SI: Dom in vrt > Dekoracija > Dodatki za poštne nabiralnike: Pokrovi za poštne nabiralnike; Ohišja poštnih nabiralnikov; Oznake za poštne nabiralnike; Ključavnice za nabiralnike; Stebri za poštne nabiralnike; Nadomestna vratca za poštne nabiralnike
zh-CN: 家居与园艺 > 装饰 > 信箱配件: 信箱装饰壳; 信箱外壳; 取信示意旗; 信箱锁; 信箱立柱; 信箱门
vi: Nhà và vườn > Trang trí > Phụ kiện cho hộp thư: Vỏ bọc trang trí hộp thư; Tủ đựng hộp thư; Cờ gắn hộp thư; Ổ Khóa Hộp Thư; Cột đặt hộp thư; Cửa hộp thư dự phòng
fr: Maison et jardin > Décorations > Accessoires de boîte aux lettres: Stickers décoratifs pour boîtes à lettres; Boîtiers de boîte aux lettres; Drapeaux de boîtes à lettres; Serrures de boîte aux lettres; Poteaux de boîte aux lettres; Portes de rechange pour boîtes à lettres
ja: ホーム・ガーデン > インテリア・エクステリア > 郵便ポスト用品: 郵便ポストカバー; 機能門柱; 郵便ポスト用フラッグ; 郵便受け用鍵; スタンド式郵便ポスト; 郵便ポスト用扉
hu: Otthon és kert > Dekoráció > Postaláda-kiegészítők: Postaláda-borítók; Postaláda-burkolatok; Postaláda-zászlók; Postaláda-zárak; Postaláda-oszlopok; Postaláda-csereajtók
tr: Ev ve Bahçe > Dekor > Posta Kutusu Aksesuarları: Posta Kutusu Kaplamaları; Posta Kutusu Mahfazaları; Posta Kutusu Bayrakları; Posta Kutusu Kilitleri; Posta Kutusu Direkleri; Posta Kutusu Yedek Kapakları
ro-RO: Casă și grădină > Decorațiuni > Accesorii pentru cutia poștală: Capace pentru cutii poștale; Carcase pentru cutii poștale; Steaguri pentru cutii poștale; Încuietori pentru cutii poștale; Stâlpi pentru cutii poștale; Uși de schimb pentru cutii poștale
sk-SK: Dom a záhrada > Dekorácie > Príslušenstvo pre poštové schránky: Kryty na poštové schránky; Skrinky na poštové schránky; Označenia poštových schránok; Zámky poštových schránok; Stojany na poštové schránky; Náhradné dvierka poštových schránok
zh-TW: 居家和庭園 > 裝飾用品 > 郵箱配件: 信箱護套; 信箱外殼; 郵箱用旗; 信箱鎖; 郵箱立柱; 郵箱替換用門
nl: Huis en tuin > Decoratie > Accessoires voor brievenbussen: Brievenbushoezen; Behuizingen voor brievenbussen; Brievenbusvlaggen; Brievenbussloten; Palen voor brievenbussen; Vervangende brievenbusdeurtjes
pt-PT: Casa e jardim > Decoração > Acessórios de caixas de correio: Coberturas de caixas de correio; Caixas de caixas de correio; Bandeiras de caixas de correio; Fechaduras para caixas de correio; Postes de caixas de correio; Portas de substituição de caixas de correio
fi: Koti ja puutarha > Koristeet > Postilaatikon lisätarvikkeet: Postilaatikon kannet; Postilaatikon luukut; Postilaatikon liput; Postilaatikon lukot; Postilaatikon pylväät; Postilaatikon varaovet
lt-LT: Namai ir sodas > Dekoras > Pašto dėžučių priedai: Pašto dėžučių dangteliai; Pašto dėžučių korpusai; Pašto dėžučių vėliavėlės; Pašto dėžučių spynelės; Pašto dėžučių stulpai; Pašto dėžučių atsarginės durelės
ru: Дом и сад > Декор > Аксессуары для почтовых ящиков: Декоративные покрытия для почтовых ящиков; Шкафы для почтовых ящиков; Флажки для почтовых ящиков; Замки для почтовых ящиков; Столбы для почтовых ящиков; Дверцы для почтовых ящиков
pt-BR: Casa e jardim > Decoração > Acessórios para caixa de correio: Capa para caixa de correio; Armários para caixas de correio; Bandeira para caixa de correio; Fechaduras para caixas de correio; Hastes de caixa de correio; Porta avulsa de caixa de correio
es: Casa y jardín > Decoración > Accesorios para buzones: Cubiertas para buzones; Armarios de buzones; Banderas para buzones; Cerraduras para buzones; Postes para buzones; Puertas de recambio para buzones
da: Hjem og have > Indretning > Postkasse – tilbehør: Folie til postkasser; Postkasse – rammer; Flag til postkasser; Postkasselåse; Postkasse – stolper; Låger til postkasser
pl: Dom i ogród > Ozdoby > Akcesoria do skrzynek pocztowych: Ozdobne osłony skrzynek pocztowych; Osłony na skrzynki pocztowe; Flagi do skrzynek pocztowych; Zamki do skrzynek pocztowych; Słupki na skrzynkę pocztową; Drzwiczki zamienne do skrzynek pocztowych
en: Home & Garden > Decor > Mailbox Accessories: Mailbox Covers; Mailbox Enclosures; Mailbox Flags; Mailbox Locks; Mailbox Posts; Mailbox Replacement Doors
de: Heim & Garten > Dekoration > Briefkasten-Zubehör: Briefkastengehäuse; Briefkastenanlagen; Briefkastenfahnen; Briefkastenschlösser; Briefkasten-Standanlagen; Briefkastentüren
it: Casa e giardino > Arredo > Accessori per cassette postali: Coperture per cassette delle lettere; Strutture per cassette postali; Bandierine per cassette delle lettere; Serrature per cassette postali; Pali per cassette postali; Sportelli sostitutivi per cassette delle lettere
sv: Hem och trädgård > Dekor > Tillbehör till postlådor: Brevlådehöljen; Inbyggningsstrukturer till postlådor; Brevlådeflaggor; Lås för brevlådor; Postlådestolpar; Reservdörrar för brevlådor
el: Σπίτι & κήπος > Διακόσμηση > Αξεσουάρ γραμματοκιβωτίων: Καλύμματα γραμματοκιβωτίων; Θήκες γραμματοκιβωτίων; Σημαίες γραμματοκιβωτίων; Κλειδαριές γραμματοκιβωτίων; Κοντάρια γραμματοκιβωτίων; Ανταλλακτικές πόρτες γραμματοκιβωτίων
hr-HR: Dom i vrt > Dekoracije > Dodaci za poštanske sandučiće: Navlake za poštanske sandučiće; Kućišta za poštanske sandučiće; Zastavice za poštanske sandučiće; Lokoti za poštanske sandučiće; Stupovi za poštanske sandučiće; Zamjena vrata za poštanske sandučiće